【裁判字號】    97,訴緝,28
【裁判日期】    970430
【裁判案由】    殺人未遂等
【裁判全文】
臺灣桃園地方法院刑事判決              97年度訴緝字第28號
公  訴  人  臺灣桃園地方法院檢察署檢察官
被      告  甲○○
選任辯護人  巨克安律師
上列被告因殺人未遂等案件，經檢察官提起公訴（94年度偵字第
21691 號），本院判決如下：
    主  文
甲○○共同未經許可，寄藏可發射子彈具有殺傷力之改造手槍，
處有期徒刑參年貳月，併科罰金新臺幣拾萬元，罰金如易服勞役
，以新臺幣壹仟元折算壹日。扣案如附表編號一、二所示具有殺
傷力之改造手槍（各含彈匣壹個）貳把均沒收。又傷害人之身體
，處有期徒刑肆月，減為有期徒刑貳月。應執行有期徒刑參年參
月，併科罰金新臺幣拾萬元，罰金如易服勞役，以新臺幣壹仟元
折算壹日。扣案如附表編號一、二所示具有殺傷力之改造手槍（
各含彈匣壹個）貳把均沒收。
    事  實
一、甲○○明知未經許可，不得無故持有、寄藏槍砲彈藥刀械管
    制條例所列管之槍彈，竟未經中央主管機關許可，與錢珈宏
    （已先行以95年度訴字第1526號判決審結）共同基於無故寄
    藏具殺傷力之改造手槍及子彈之犯意聯絡，於民國94年8 月
    間某日，同受某成年男性友人「蔡正裕」（檢察官另行偵辦
    中）之所託，由「蔡正裕」將其所持有如附表編號一、二所
    示具有殺傷力之改造手槍2 把（各含彈匣1 個，內各有附表
    編號三所示具有殺傷力之土造子彈7 顆）藏放在甲○○位於
    桃園縣蘆竹鄉○○村○○路○ 段434 巷1 之1 號住處前某無
    門牌之工寮（下稱本案工寮）內，由同可自由進出該工寮之
    甲○○與錢珈宏共同持有保管該等槍彈而寄藏之。
二、嗣因錢珈宏於94年10月1 日上午10時許，搭乘友人葉博鈞（
    不知情，業經檢察官為不起訴處分）車牌號碼5555-DF 號自
    小客車從葉博鈞位於桃園縣桃園市○○路448 號9 樓之1 住
    處欲前往內壢地區○○○○○路460 號附近，適遇前來找尋
    葉博鈞之乙○○，竟下車與乙○○理論其2 人間之細故並因
    此發生拉扯，錢珈宏徒手毆擊乙○○，致其受有臉部撕裂傷
    等之傷害（業據乙○○撤回告訴，已先行諭知不受理）；而
    甲○○又為防身，隨身攜帶在上開工寮內取出附表編號一之
    改造手槍，搭乘計程車欲前往他處，於行經該處之際適見錢
    珈宏與他人扭打，因而手持該槍走近乙○○與錢珈宏，並將
    槍口先正對乙○○額頭再迅速對空鳴槍示警，惟子彈並未擊
    發，甲○○隨即又自己基於傷害乙○○身體之犯意（無證據
    證明錢珈宏與之有犯意聯絡），在退彈後先對著乙○○之左
    大腿射擊1 槍，再接續以槍托朝乙○○頭部毆擊，致其因此
    受有頭部外傷及左大腿槍傷之傷害（下稱本件槍擊案）；俟
    因甲○○與錢珈宏見狀，一時心急，便跳上前揭葉博鈞所駕
    駛之車輛逃離現場，乙○○則前往就醫，據報到場處理之員
    警在該處扣得附表編號五不具殺傷力之土造子彈1 顆及編號
    六之彈殼1 個，後又在乙○○之左大腿內取出編號六之彈頭
    1 個；而桃園縣政府警察局刑事警察大隊隊長張仁慶則在上
    開槍擊案發生後2 、3 日即接獲其2 人涉嫌持有槍彈及犯下
    槍擊案之檢舉，並於同年月5 日由同一檢舉人告知其2 人正
    在位於桃園縣桃園市○○○路○ 段94號之亞德里亞生活館內
    用餐談事情，因而帶同江偉誠等員警至現場，以喬裝客人之
    方式埋伏在旁觀察動靜，而於當日中午12時30分許，在該生
    活館內盤檢查獲其2 人，並在甲○○之側背包內扣得附表編
    號四不具殺傷力之土造子彈1 顆（起訴書誤載為具有殺傷力
    ），後因未能查扣槍擊案所用之槍，在該等員警盤問下，甲
    ○○方帶同員警至上開工寮，而在工寮內某紙箱中之角落扣
    得上下相疊如附表編號一、二具有殺傷力之改造手槍（各含
    彈匣1 個）2 把及其內編號三所示均具有殺傷力之土造子彈
    各7 顆（共14顆），始查知上情。
三、案經乙○○訴由桃園縣政府警察局移請臺灣桃園地方法院檢
    察署檢察官偵查起訴。
    理  由
壹、證據能力：
一、關於證人錢珈宏、乙○○之警詢證詞：
  (一)按被告以外之人於審判外之言詞或書面陳述，除法律有規定
    者外，不得作為證據，刑事訴訟法第159 條第1 項固定有明
    文。惟被告以外之人於審判外之陳述，雖不符同法第159 條
    之1 至之4 之規定，而經當事人於審判程序同意作為證據，
    法院審酌該言詞陳述或書面陳述作成時之情況，認為適當者
    ，亦得為證據。又當事人、代理人或辯護人於法院調查證據
    時，知有第159 條第1 項不得為證據之情形，而未於言詞辯
    論終結前聲明異議者，視為有前項之同意，同法第159 條之
    5 亦定有明文。立法意旨在於傳聞證據未經當事人之反對詰
    問予以核實，原則上先予排除。惟若當事人已放棄反對詰問
    權，於審判程序中表明同意該等傳聞證據可作為證據；或於
    言詞辯論終結前未聲明異議，基於尊重當事人對傳聞證據之
    處分權，及證據資料愈豐富，愈有助於真實發見之理念，且
    強化言詞辯論主義，使訴訟程序得以順暢進行，上開傳聞證
    據亦均具有證據能力。
  (二)查本件證人錢珈宏、乙○○均曾於警詢中為陳述，其性質雖
    屬傳聞證據，然其等所為之上開警詢筆錄內容，經本院於審
    理程序中予以提示並告以要旨，且各經檢察官、辯護人及被
    告甲○○表示意見，其等已知上述證詞乃傳聞證據，且均表
    示對該證據之調查沒有意見或僅爭執其證明力，而未於言詞
    辯論終結前對該等證據之證據能力聲明異議（見本院訴緝字
    卷第16至21頁、95年度訴字第1526號卷--下稱訴字卷--卷(一)
    第36頁筆錄），本院審酌上開警詢筆錄作成時，核無違法取
    證或其他瑕疵，認為以之作為本案之證據亦屬適當，依據上
    開規定，該等警詢證詞對被告而言，自有證據能力。
二、證人錢珈宏於偵訊中之具結證詞：
  (一)再按被告以外之人於偵查中向檢察官所為陳述，除顯有不可
    信之情況者外，得為證據，同法第159 條之1 第2 項定有明
    文。偵查中對被告以外之人（包括證人、鑑定人、告訴人、
    被害人及共同被告等）所為之偵查筆錄，或被告以外之人向
    檢察官所提之書面陳述，性質上均屬傳聞證據。惟現階段刑
    事訴訟法規定檢察官代表國家偵查犯罪、實施公訴，依法其
    有訊問被告、證人及鑑定人之權，證人、鑑定人且須具結，
    而實務運作時，檢察官偵查中向被告以外之人所取得之陳述
    ，原則上均能遵守法律規定，不致違法取供，其可信度極高
    ，職是，被告以外之人前於偵查中已具結而為證述，除反對
    該項供述得具有證據能力之一方，已釋明「顯有不可信之情
    況」之理由外，應認該證人於偵查中之陳述具有證據能力。
  (二)查本件證人錢珈宏於檢察官偵查中之具結證詞，被告及辯護
    人均未反對該結證之證據能力，更無釋明上開證述有何顯不
    可信之情況，依上說明，其於偵查中之具結證言自亦有證據
    能力。
三、扣案槍彈等物：
    扣案如附表所示之物，均與本案事實具有自然的關聯性，並
    無證據證明係公務員違背法定程序或經偽造、變造所取得，
    被告及其辯護人對此等物證均不爭執其證據能力，是認該等
    扣案物，均得作為本案證據。
四、槍彈鑑定書函：
    按法院或檢察官得囑託醫院、學校或其他相當之機關、團體
    為鑑定，或審查他人之鑑定，並準用第203 條至第206 條之
    1 之規定（不包括第202 條囑託個人鑑定時應命鑑定人於鑑
    定前具結之規定），而鑑定之經過及其結果，應命鑑定人以
    言詞或書面報告，刑事訴訟法第208 條第1 項前段及第206
    條第1 項分別定有明文。查本件扣案如附表所示之槍彈，由
    檢察官指揮承辦員警送往內政部警政署刑事警察局鑑定，另
    又經本院於審理中將未實際試射之子彈送往該局囑託鑑定或
    就相關事宜函問該局，而該局係我國最高刑事警察機關，指
    揮各警局刑事警察偵辦刑事案件，及受囑託鑑定各刑事案件
    之證物，以協助偵辦刑案，所為之鑑定，自具有相當之專業
    及可信度，且該局鑑定人員係依法令從事公務之人員，亦將
    鑑定經過及其結果、意見（詳如附表所示）詳細載明於各該
    鑑定書函上，並無任何顯不可信之情況，參照刑事訴訟法第
    159 條第1 項「除法律別有規定」之例外（修法意旨明確指
    出包含同法第206 條）暨同法第159 條之4 第1 款等規定，
    本案所引用該局出具之槍彈鑑定書函均有證據能力。
五、其他證據方法：
    除上開證據方法外，本件認定事實所引用之其他卷內所有卷
    證資料（包含人證、書證、物證等，詳下述及者），並無證
    據證明係公務員違背法定程序所取得，且被告及其辯護人於
    審判期日對本院提示之卷證陳明沒意見或僅爭執證明力（見
    本院訴緝字卷第16至21頁筆錄），另卷內之文書證據，亦無
    刑事訴訟法第159 條之4 之顯有不可信之情況或其他不得作
    為證據之情形，本院審酌引為證據亦為適當，是依刑事訴訟
    法第159 條之4 、之5 等規定，下述認定事實所引用之證據
    方法均有證據能力，均合先敘明。
貳、事實認定：
一、被告甲○○固坦承受友人蔡正裕之所託，代為將蔡正裕所有
    如附表編號一所示之改造手槍（含彈匣及其內子彈）藏放在
    其上開工寮內，且對帶同員警前往該處取出槍彈之查獲經過
    均自承無誤，惟仍矢口否認涉有上開與錢珈宏共同寄藏槍彈
    之犯行，辯稱：工寮內所查獲的另一把槍（彈）與伊無關云
    云。至於持槍射擊乙○○左大腿並以槍托毆擊其頭部之部分
    ，被告則坦承不諱，僅辯稱自己並無殺人犯意。辯護人均依
    被告所述而為相同答辯。
二、經查，上開事實欄「二、」所述員警據報前往亞德里亞生活
    館盤查被告與錢珈宏，因而查獲被告隨身背包內不具殺傷力
    之附表編號四子彈1 顆，後又由被告帶同前往上開工寮，在
    工寮內取出編號一、二具有殺傷力之改造手槍及其彈匣內各
    7 顆同有殺傷力之土造子彈，此業據被告供承無誤，證人即
    查獲員警張仁慶、江偉誠分於本院審理中結證明確，而扣案
    為憑之上開工寮內所藏放之槍彈，經送內政部警政署刑事警
    察局鑑定結果，均係具有殺傷力之管制槍彈（詳如附表編號
    一至三所示，見94年度偵字第21691 號卷--下稱偵字卷--第
    95頁之該局94年11月11日刑鑑字第0940154569號之槍彈鑑定
    書及本院訴字卷(一)第265 頁之該局96年8 月7 日刑鑑字第09
    60113559號之鑑定函文），另有搜索扣押筆錄、工寮內之查
    獲槍彈照片存卷可查，均足以佐證此部分查獲槍彈之客觀經
    過甚為明確。
三、觀諸卷存之查獲槍彈照片：該兩把槍直接堆疊放置在同1 個
    紙箱內之雜物上，手槍外並未用袋子、報紙等物予以盛裝或
    包裹，江偉誠等員警查獲後，除將該兩槍彈匣內之7 顆子彈
    取出，再分別拍攝2 張包含槍、彈匣及子彈之近照外，更將
    編號一槍彈放在地上並令被告蹲在旁邊拍攝1 張人槍合一之
    照片，又將編號二槍彈放在地上並令錢珈宏以手指槍拍攝另
    1 張人槍合一之照片（均見偵字卷第81至86頁），對此，證
    人江偉誠證稱：當天工寮的門沒鎖，甲○○開門後就主動告
    知槍彈藏放地點，後來發現兩把槍都放在門進去右前方的同
    一個箱子裡，子彈都裝在彈匣裡，彈匣也都與槍結合在一起
    ，有問甲○○為何多出一把槍，甲○○沒有回答，但也沒有
    因為看到兩把槍而有所質疑或感到驚訝，錢珈宏在現場就自
    己承認其中1 把槍彈是他的，再以此追問甲○○另外1 把是
    不是槍擊案的涉案槍枝，甲○○就點頭但還是沒有講話，所
    以後來就據此在工寮內拍攝上開人槍合一之照片等語（見本
    院訴字卷(一)第117 至122 、252 至257 頁筆錄）；而被告於
    審理中自承員警江偉誠所述實在，並稱江偉誠已經把事情講
    得很清楚了（分見同院卷第122 、167 頁筆錄），且對照江
    偉誠之證詞及現場照片可知：該2 把槍一同放在紙箱之角落
    、上下堆疊、彼此並無任何阻隔，該處又係被告之工寮，在
    同一工寮內之同一位置查獲2 把槍彈，被告之涉嫌自然最重
    ，且被告在工寮內除點頭承認其中1 把槍係槍擊案之涉案槍
    枝外，並未多作表示，也對於多出1 把槍沒有任何反應，在
    此情況下，如非錢珈宏出面自承其中1 把槍為其所持有，實
    難想像員警有何必要特別拍攝各自人槍合一之照片？再參酌
    江偉誠於作證時多次提到，被告與錢珈宏從在亞德里亞生活
    館之現場開始就非常配合，進入該工寮時也是被告直接告知
    槍彈藏放位置，顯見員警所為各該處置均屬平和，被告與錢
    珈宏亦未有所抵抗，則在此情況下，江偉誠陳稱如果錢珈宏
    不拍這樣的照片，我們也不會強迫他拍等語，當係符合當時
    查獲經過平順之詞，並非無據；雖錢珈宏屢稱員警說這樣拍
    沒關係，不會怎麼樣云云，惟重點在於：員警為何有必要如
    此拍照？即便在現場無法分辨槍彈持有人，但在被告與錢珈
    宏均已緝獲，勢必會於警詢中問明此事之情況下，又有何必
    要在工寮現場就區分出何把槍為何人所有？是綜上論述，堪
    信江偉誠上開證詞均係實情，錢珈宏關於此部分之供詞或證
    詞並非實在，被告此部分之供述應堪採信。
四、此外，細查被告與錢珈宏歷次之陳述：
  (一)錢珈宏於警詢稱：我持有之改造手槍1 把、改造子彈7 發、
    彈匣1 個是蔡正裕放我這裡沒有拿走的，甲○○的我就不知
    道了，「（問：你如何得知該處有藏放槍、彈？）是蔡正裕
    於今年（按即94年）8 月中旬時告訴我他有在那裡藏放槍、
    彈，但是他沒跟我說藏放多少槍、彈」等語。被告於警詢中
    稱：其中1 支（子彈7 顆）是當時我持以射擊之槍械，另外
    1 支（子彈7 顆）是錢珈宏所持有，「（問：該改造手槍2
    支及子彈14顆、彈匣2 個等物來源為何？）都是蔡正裕所有
    」，只有蔡正裕與我和錢珈宏知道槍械藏放在那邊等語（見
    偵字卷第30頁以下筆錄）。
  (二)錢珈宏於內勤偵訊中稱：查獲的槍枝不是我的，槍是蔡正裕
    放在甲○○那邊的，因為他曾拿槍到我那邊，我有看過等語
    。被告則同庭陳稱：查獲的2 把槍彈是蔡正裕的，在今年8
    月左右，他寄放在我那邊的，我就一直放在我家的工寮內等
    語（錢珈宏在該次偵訊有以證人身分具結作證，且訊後與被
    告均由檢察官諭令以新臺幣6 萬元交保，見94年度核退字第
    2795號卷第5 頁以下筆錄）。
  (三)錢珈宏後於他次偵訊中稱：放在工寮被查獲的手槍是我跟甲
    ○○被抓時，我在旁邊有聽到甲○○對警察說放在甲○○家
    的工寮被查獲的手槍是蔡正裕所有，「（問：你在94年10月
    5 日在桃園縣刑事警察局所製作的警詢筆錄是否實在？）..
    . 而槍械部分則是實在。」，我沒有在警詢中承認槍枝是我
    所持有，是蔡正裕所有。我從來不知道在蘆竹鄉的該處工寮
    藏有手槍，我是後來警方帶甲○○尋槍並起出槍枝時我才知
    道的。蔡正裕拿槍到我那邊給我看，而在工寮內起出的槍枝
    與蔡正裕給我看過的槍枝外型類似，扣案槍枝都是蔡正裕所
    有等語。被告於95年12月15日則改稱：其中1 把槍彈是錢珈
    宏所有，我見過他拿過該槍枝，而且他也把該槍枝置於工寮
    處，「（問：這把槍是蔡正裕寄藏給錢珈宏的嗎？）我不確
    定，我是聽錢珈宏所說的，而且錢珈宏在警詢時曾經說過，
    我所擁有的另1 把槍枝也是蔡正裕所有，這是不實在的，因
    為當時錢珈宏都要把擁有槍枝的責任推給蔡正裕」，工寮是
    我家置放農具的地方，錢珈宏先前租屋處不租後，大約在94
    年4 月就把衣物置於該處，且常常去那邊拿他自己的東西，
    他也知道該工寮門鎖壞掉，隨便就可開啟等語（見95年度偵
    續字第168 號卷第9 、17頁筆錄）。
  (四)承上(一)至(三)所述，錢珈宏於警詢中業已自承自己持有一把槍
    彈，並稱槍彈之所有人為蔡正裕，且清楚交代蔡正裕放置槍
    彈在工寮內之時間，其警詢之所述，又經紀錄該次警詢筆錄
    之員警江偉誠到庭結證稱：該次警詢有全程錄音，都是出於
    錢珈宏自由意識下陳述而為記載，錢珈宏亦自承有先看過警
    詢筆錄後才親自簽名（見本院訴字卷(一)第121 、122 頁筆錄
    ），是其上開警詢供述之任意性當可獲得確保；雖被告於審
    理中稱：警詢時會怕，當時說槍是蔡正裕的並不實在，作筆
    錄時，警察有一段時間不在，錢珈宏就提議說要推給蔡正裕
    ，我們溝通好就這樣講云云，與其警詢時之所述明顯不同；
    惟錢珈宏當庭卻稱：警察從頭到尾都在，我們不可能有時間
    溝通，證人江偉誠亦證稱：在亞德里亞生活館查獲其2 人後
    ，怕他們串供，就分別搭兩輛車前往工寮，在工寮裡也一直
    把他們分開，沒有讓他們聚在一起講話，後來回警局也是原
    車原人回去，作筆錄時也是分開作，1 個坐泡茶桌、1 個坐
    辦公桌，兩人間隔大約520 公分，問完後再問另1 個，怎麼
    會有機會串供？錢珈宏當庭除陳稱可以聽得到彼此供述的內
    容外，還是堅詞否認串供之事（見同院卷第167 頁、第255
    至257 頁筆錄），由此可知，員警江偉誠及錢珈宏都否認有
    所謂串供之事，被告於審理中翻異前詞否認其警詢供述之內
    容，已有可疑，且既然無法串供，錢珈宏顯係在自由意志下
    出於任意而坦承自己持有1 把槍彈，而該槍彈之所有人是蔡
    正裕，如其僅係單純知悉蔡正裕在該處藏槍，且在工寮現場
    就已經拒絕拍攝人槍合一的照片，則錢珈宏於警詢中又何需
    自承持有其中1 把槍彈，而因此符合該照片呈現之客觀事實
    ？此顯然有違常情之處，益證錢珈宏稱自己在工寮沒有承認
    云云並非實在。
  (五)此外，被告於本院審理中陳稱：伊拿出來射擊乙○○的槍，
    就是從工寮中的箱子取出，警察也從這個箱子內查到槍彈，
    伊取槍跟放槍時，只看到有1 把槍，伊不確定是否錢珈宏在
    伊用完槍把槍放回後才把另1 把槍放入箱中，而且2 把槍中
    間還有一些阻隔物等語（見本院訴緝字卷第22、23頁筆錄）
    。查被告上開在工寮內取槍射擊乙○○之供述，核與其歷次
    供述相符，根據上開人槍合一之照片，該槍應即為附表一所
    示具有殺傷力之改造手槍，惟被告就另1 把槍之供述，如根
    據錢珈宏警詢中之證詞，其所持有之其中1 把槍（按即附表
    二）早在94年8 月中旬已由蔡正裕放入上開工寮內，如根據
    錢珈宏嗣後偵審中之證詞，其甚至是在為警查獲時才知道該
    處有兩把槍，惟無論何者為真，除被告自身之供述（詳下(六)
    之所述）外，均查無足夠之直接或間接證據足以證明錢珈宏
    曾在槍擊案發生（94年10月1 日）且被告將槍放回工寮紙箱
    內之後至為警查獲（94年10月5 日）為止之短短數日內將附
    表二所示改造手槍放入工寮內，且為警查獲時，該兩槍間並
    無任何阻隔物，而係上下堆疊直接放置在同一箱子內之角落
    ，此已如前所述，被告上開供述顯然與查獲時之物證狀態不
    相吻合，其至遲於槍擊案後將槍放回之時，焉有可能不知另
    1 把槍之存在？惟被告仍如此答辯，堪信其審理中所謂其不
    知工寮內有另1 把槍云云，顯非實情。
  (六)再者，在被告與錢珈宏自承各自持有1 把槍彈時，其2 人皆
    同時陳稱：槍彈是蔡正裕的，是在94年8 月左右，蔡正裕寄
    放在甲○○家的工寮內且互核一致，迄至其2 人獲得交保後
    ，錢珈宏於嗣後偵訊中開始否認自己持有其中1 把槍，被告
    則開始於偵審中否認與蔡正裕有關之證詞，且推說是與錢珈
    宏串供推給蔡正裕云云，惟被告就錢珈宏為何會將1 把槍彈
    放在工寮內之經過，於審理中稱：因為錢珈宏的租屋處退租
    了，衣服沒地方放，所以伊在槍擊案第2 天（按即94年10月
    2 日）帶錢珈宏把他的衣服放進該工寮，被查獲前一天（按
    即94年10月4 日）錢珈宏說他身上有1 把槍要暫放在工寮裡
    ，所以伊與錢珈宏又一同去把錢珈宏的槍彈放進工寮裡等語
    （見本院訴字卷(一)第165 、166 頁筆錄），被告就放衣服之
    原因所述與偵訊中相符，顯見所指為同一件事，惟被告就錢
    珈宏寄放衣服之時間，所述卻相差將近半年，如其審理中所
    述可信，放衣服乃涉及錢珈宏到底有無寄藏自己槍彈在被告
    工寮內之關鍵事件，被告當不可能印象不深刻，惟其在排除
    蔡正裕與本案關係之同時，卻對此重要事件之發生時間供述
    迥然不同，再佐以前揭(四)已證實其2 人於警詢中欲串供將責
    任推給蔡正裕之情純屬虛枉，被告在證述槍彈確為錢珈宏所
    有之時，同時極力撇清蔡正裕與本案之關係，實足以啟人疑
    竇等間接事實，錢珈宏供稱被告係為維護友人蔡正裕而供述
    不實，並非無稽。
  (七)另再觀諸其2 人警偵訊中之所述，其等顯然就「持有」與「
    所有」的概念不同均知之甚詳，被告才會說槍彈是蔡正裕所
    有，寄放在其工寮內，其中1 把就是其在槍擊案中所用的槍
    ，錢珈宏才會自承持有其中1 把槍彈，但槍彈是蔡正裕所有
    寄藏在甲○○的工寮裡，且其2 人在本案偵審期間從未有人
    辯稱不知道持有（寄藏）手槍犯法，以為只有槍彈所有人犯
    法，顯見其2 人對於持有（使用、寄藏）槍彈應有之刑事責
    任並非不知，在此情況下，被告始終坦認持有（寄藏）之事
    ，但錢珈宏卻前後矛盾、翻異前詞，已堪認錢珈宏之所以改
    口乃事後畏罪卸責所致，其所辯（證詞）均不可採。
五、綜觀上述各該證據方法所建構之基礎事實，雖依被告所述暨
    卷存工寮內查獲槍彈之照片，被告與錢珈宏是各自持有附表
    編號一、二之1 把槍及編號三之7 顆子彈，被告更曾在槍擊
    案中使用過編號一之改造手槍，且該工寮係被告家裡用來置
    放農具之處，但錢珈宏也知道該處，並因門鎖壞掉或其與被
    告間之交情而可自由進出，被告當非唯一能掌控該空間內物
    品之人；另被告稱其持有的槍彈是蔡正裕於94年8 月間所寄
    放，錢珈宏也一度稱其持有的槍彈是蔡正裕於同一時間所寄
    放，被告還稱只有蔡正裕、自己跟錢珈宏知道工寮裡有藏槍
    ，而被告與蔡正裕具有相當之交情自不待言，依錢珈宏所述
    ，蔡正裕竟也曾經告知其工寮內有槍，並曾看過蔡正裕出示
    槍彈，錢珈宏當非與蔡正裕毫無交情之人，且若係蔡正裕分
    別託其2 人各代為藏放其中1 把槍彈，一則，並無集中放置
    在同一工寮，增加同時被緝獲之風險之理，二則，理當不會
    毫無任何區隔、包裹，直接讓該2 槍堆疊放在同一個紙箱的
    角落裡；況且，無論係何人將槍彈放入該工寮，當被告在查
    獲同時，看到箱內裝有2 把槍，並無任何驚訝或質問錢珈宏
    之反應，只是口頭上不多作表示而已，此業據江偉誠證述甚
    詳（已如前述），如其僅係受寄代藏附表編號一之槍（彈）
    ，此一反應顯然並非合理，而錢珈宏若僅係單純知悉蔡正裕
    將槍彈藏放在工寮裡（無論係1 把還是2 把），又為何會有
    在現場及在警詢中向員警承認自己持有編號二之槍（彈）且
    為蔡正裕所寄放之舉？是依現場槍彈擺放位置及方式、查獲
    員警江偉誠之證詞、其2 人初始未受到他人影響較為可信之
    供述、該工寮係其2 人皆可自由進出之空間等客觀事證，當
    認其2 人均係同時受蔡正裕委託，由被告提供自家工寮，讓
    蔡正裕放置該2 把具有殺傷力之改造手槍及彈匣內同有殺傷
    力之土造子彈共14顆，而由其2 人以受寄代藏槍彈的意思共
    同保管、持有該等槍彈，尚不能僅因空間係被告所提供而謂
    錢珈宏與本案無關，其2 人對該等管制槍彈客觀上顯然均有
    實際管領、使用之支配力，主觀上亦係出於受託保管之意思
    共同持有該等槍彈甚明，並非所謂1 人寄藏1 把槍（彈）。
六、上開所述之蔡正裕，雖因被告與錢珈宏於警詢中具體指證其
    檔案照片（見偵字卷第88頁），因此並非年籍不明之人，惟
    經本院依法傳喚、拘提均未能到案作證，在查無其他積極證
    據之情況下，實無法確認其等所指認之蔡正裕是否即為該等
    槍彈之實際所有人「蔡正裕」，此部分仍待檢察官進一步偵
    辦處理，惟仍無礙於被告與錢珈宏同受某成年男性友人「蔡
    正裕」之所託，代為藏放該等具有殺傷力之管制槍彈之構成
    要件事實，僅附此敘明之。
七、槍擊案之傷害部分：
  (一)查被告對於事實欄所述開槍射擊乙○○左大腿，並隨即以槍
    托毆擊其頭部等事實均自白不諱，證人乙○○亦於審理中到
    庭證述明確（詳下述），並有被告用以射擊之附表一具殺傷
    力之改造手槍扣案為憑，且有敏盛綜合醫院診斷證明書及函
    覆之病歷資料在卷可稽，堪信此部分之客觀事實殆無疑義，
    茲有疑者僅在於：被告主觀上係出於殺人或傷害之犯意而為
    該等行為？此與錢珈宏是否係出於同一意思聯絡而為？
  (二)按殺人未遂罪之成立，以有戕害他人生命之故意，著手於刺
    殺之實行而未發生死亡之結果為要件；亦即，殺人、重傷、
    傷害三罪之區別，在行為人下手加害時之犯意，究係使人喪
    失生命？或使人受重傷？或僅傷害人之身體健康？以為斷。
    而確定行為人有無殺人犯意時，亦應綜合行為人下手輕重、
    次數、其行為動機、原因、被害人受傷部位是否致命、傷痕
    多寡、嚴重程度如何等事實，為符合論理法則與經驗法則之
    論斷（最高法院47年台上字第1364號判例、69年度台上字第
    2270號、89年度台上字第1051號、94年度台上字第6857、54
    36號等判決意旨參照）。
  (三)查證人乙○○於本院審理中到庭證稱：當天我打電話給葉博
    鈞說要去他家找他，後來在葉博鈞家樓下遇到錢珈宏，當時
    葉博鈞開車載著錢珈宏回來，因為我與錢珈宏之前有些糾紛
    ，所以跟他當場起了口角，錢珈宏就下車，結果不知道誰先
    出手，兩人就面對面扭打起來，錢珈宏是空手，過程中看到
    有個不認識的人（按即甲○○，以下逕稱之）拿槍從右前斜
    方靠近我們，他把槍指著我的額頭向我越走越近，「我最後
    看到那把槍的時候他是很近的指著我的頭，所以我認為他要
    開槍了，『我就不敢看了』」，此時槍離我額頭最遠不會超
    過30公分，我有聽到一聲很大的聲響，不是扣扳機的聲音，
    也看到槍管冒煙，但我發覺我頭沒有受傷，幾秒鐘之後，甲
    ○○又在1 公尺以內對著我的左大腿開第2 槍，我腳就中彈
    了，緊接著甲○○又抓住我的頭，我右邊的太陽穴就感覺到
    有重物重擊，是他用那把槍打我，我感到有東西從我臉上流
    下來，甲○○開槍前，沒有聽到錢珈宏與他對話，過程中也
    沒聽到甲○○講任何話（見本院訴字卷(二)第4 至9 頁筆錄）
    。稽之乙○○上開證詞，其自承只看到被告以槍對準其額頭
    走到約30公分的距離處暨聽到開槍的聲響但發覺自己沒有受
    傷，惟前者行為與後者結果間之落差，因其不敢看而閉上眼
    睛，客觀上並不能排除被告於審理中所述自己是對空鳴槍示
    警之可能；況若乙○○所述無誤，被告在約30公分之近距離
    開槍，因此造成很大的聲響，且槍管又有冒煙，則應有某顆
    子彈被擊發，惟乙○○額頭附近不但沒有受傷，且現場地上
    僅查獲附表編號五之子彈1 顆及編號六之彈殼1 個，當時被
    告與錢珈宏又急於跑上葉博鈞之座車離開現場，當不可能一
    邊撿走其他彈殼或子彈但卻獨留該等扣案物在現場，而扣案
    之彈殼當係被告射擊乙○○大腿後所掉落，但扣案之子彈卻
    仍完整，只有底火皿往彈殼內陷之情形（詳見附表編號五之
    說明），是否能在子彈遭擊發之情況下同時保持子彈之完整
    性？尚有可疑，被告所述拉槍機退彈再對著乙○○大腿開第
    二槍之情，當屬有據；再參酌被告從開槍起就與乙○○保持
    很近之距離，乙○○業已證述大約數十公分到1 公尺，從卷
    存上開子彈及彈殼掉落在地上的位置僅隔4 、5 公分之現場
    照片（見偵字卷第91頁）亦可確認被告開兩槍時之所在位置
    並未有重大改變，則無論第一槍係因為何種原因未能射死（
    傷）乙○○，被告均可逕自對著乙○○頭部再開第二槍達到
    致其於死地之目的，惟被告捨此不為，先開槍射傷乙○○大
    腿，再以槍托擊傷乙○○，客觀上均非立刻會導致乙○○死
    亡之殺人行為或強力攻擊其致命要害，則被告主觀上是否存
    有殺人之犯意？依據乙○○之證述、其實際射擊之部位、方
    法、現場物證之存在狀態及分布情形等節觀之，實難令本院
    形成毫無合理可疑之確信。
  (四)又對於錢珈宏而言，乙○○雖稱自己與錢珈宏有口角糾紛，
    但尚查無此糾紛已達錢珈宏非致其於死地不可之程度之積極
    證據；又乙○○雖稱自己有告訴葉博鈞要過去葉博鈞住處找
    他，惟葉博鈞於審理中初次作證時就稱乙○○打電話說要過
    來，但伊說沒空，且堅稱本件槍擊案並非自己授意被告、錢
    珈宏所為或該2 人自己要替伊處理事情（其亦已先經檢察官
    以犯罪嫌疑不足為由處分不起訴）等語，後第二度作證時仍
    稱：乙○○沒有說幾點要來，所以伊沒有特別注意，沒有預
    期乙○○一定會來（見本院訴字卷(一)第123 至131 頁、訴字
    卷(二)第30、31頁筆錄），而被告又稱自己是坐計程車要前往
    桃園市○○路的好樂迪，剛好途中經過那裡看到錢珈宏與他
    人扭打才下車，帶槍是為了防身等詞，均無法建立被告與錢
    珈宏事先即已謀議要以此方式殺害乙○○之基礎事實；況且
    ，依照乙○○所述，錢珈宏在被告到達前，僅有徒手與乙○
    ○扭打之客觀事實，在被告到達並開槍前後，又無與錢珈宏
    對話，或由錢珈宏負責抓住乙○○以利被告順利擊中乙○○
    要害等之舉動，實難認定錢珈宏出手傷害乙○○之行為，與
    被告前揭用槍射擊並毆擊乙○○身體之行為有何主、客觀上
    之明確關連？衡諸當時情形，其2 人應係各自起意傷害乙○
    ○，並非有何共同正犯間之犯意聯絡及行為分擔。
  (五)承前，基於「罪證有疑，利歸被告」之證據法則，雖本件槍
    擊案尚存有若干疑點，但卷存積極證據既然有利於被告，無
    從證明其主觀上有殺害乙○○之犯意，又查無其他證據以達
    到通常一般之人均不致於有所懷疑之證明程度，參照首揭殺
    人未遂與傷害行為間之區分之說明，自應為對被告有利之認
    定，惟被告主觀上有用槍傷害乙○○之身體之犯意甚為明確
    ，是其此部分關於傷害之任意性自白自，經核確與事實相符
    而可採信。
八、綜上所述，被告與錢珈宏一同受「蔡正裕」之託，代為將附
    表編號一、二具有殺傷力之改造手槍、編號三具有殺傷力之
    土造子彈全部放在被告自家之上開工寮內，另被告又自行持
    附表一之改造手槍射擊乙○○之左大腿並毆擊其頭部因而成
    傷，事證已臻明確，被告關於前者之所辯，無足採信，關於
    後者之自白，則係真實，其犯行均堪認定，自應依法論科。
參、論罪科刑暨沒收：
一、按修正後刑法第2 條第1 項暨第35條之規定，係規範行為後
    法律變更所生新舊法比較適用之準據法暨刑之重輕之基本原
    則，於新法施行後，應適用新法第2 條第1 項及第35條之規
    定；比較新舊法時，亦應就罪刑有關之共犯、未遂犯、想像
    競合犯、牽連犯、連續犯、結合犯，以及累犯加重、自首減
    輕暨其他法定加減原因（如身分加減）與加減例等一切情形
    ，綜其全部罪刑之結果而為比較並整體適用，不能割裂而分
    別適用有利益之條文（最高法院95年第8 次刑庭會議決議及
    27上字第2615號判例參照）。
二、查被告行為後，罰金刑之計算單位及處罰、數罪併罰定其應
    執行之刑、易服勞役之折算標準等規定，均有修正：
  (一)罰金刑之計算單位及處罰部分：
    刑法第33條第5 款業於94年2 月2 日修正公佈，並自95年7
    月1 日起施行；修正前刑法第33條第5 款規定「罰金：1 元
    以上。」再依罰金罰鍰提高標準條例第1 條提高10倍為銀元
    10元即新臺幣30元以上；修正後刑法第33條第5 款規定「罰
    金：新臺幣1,000 元以上，以百元計算之。」。另95年6 月
    14日修正公佈刑法施行法第1 條之1 規定：「中華民國94年
    1 月7 日刑法修正施行後，刑法分則編所定罰金之貨幣單位
    為新臺幣。94年1 月7 日刑法修正時，刑法分則編未修正之
    條文定有罰金者，自94年1 月7 日刑法修正施行後，就其所
    定數額提高為30倍。但72年6 月26日至94年1 月7 日新增或
    修正之條文，就其所定數額提高為3 倍。」。上開有關於罰
    金刑之計算單位及處罰之規定已有修正，自屬法律變更。
  (二)數罪併罰定應執行之刑之部分：
    被告於裁判確定前犯數罪，其行為後，刑法第51條第5 款業
    於94年1 月7 日修正公布，並於95年7 月1 日施行，修正前
    刑法第51條規定：「數罪併罰，分別宣告其罪之刑，依左列
    各款定其應執行者：」其中第5 款規定：「宣告多數有期徒
    刑者，於各刑中之最長期以上，各刑合併之刑期以下，定其
    刑期。但不得逾20年。」修正後刑法第51條第5 款規定：「
    宣告多數有期徒刑者，於各刑中之最長期以上，各刑合併之
    刑期以下，定其刑期。但不得逾30年」，則修正後之規定，
    將宣告多數有期徒刑定執行刑之上限，由修正前之不得逾20
    年，提高為不得逾30年，其餘則無不同，此亦屬法律變更。
  (三)易服勞役之折算標準之部分：
    刑法第42條業於94年1 月7 日修正公布，並於95年7 月1 日
    施行，修正前刑法第42條第2 項前段規定：「易服勞役以1
    元以上3 元以下，折算1 日。」又依修正前罰金罰鍰提高標
    準條例第2 條前段（現已刪除）規定，就其原定數額提高為
    100 倍折算1 日，亦即應以銀元300 元即新臺幣900 元折算
    1 日。修正後之刑法第42條第3 項前段規定：「易服勞役以
    新台幣1,000 元、2,000 元或3,000 元折算1 日。」。此項
    修正屬科刑規範事項之變更，其折算標準為裁判時所應諭知
    ，亦屬法律變更。
三、比較上述各條文修正前、後之情形，被告所犯之罪（詳下述
    ）罰金刑之最低度業已提高至新臺幣1,000 元，較其行為時
    之新臺幣30元不利，另數罪併罰之部分，亦係修正前之上限
    20年為有利；故經綜合比較且整體適用法律，應依修正後刑
    法第2 條第1 項前段規定，適用上開較有利於被告之行為時
    法。至於易服勞役之折算標準部分，一經宣告罰金刑，被告
    又無力完納，即有易服勞役之折算問題，因而產生被告能否
    以較多之金額折抵出較少之易服勞役日數，而被告行為時之
    易服勞役折算標準，若以新法之新臺幣1,000 元折算1 日為
    基準，罰金未滿新臺幣18萬元者，均係修正後之新法有利，
    此折算標準雖亦屬法律變更，但僅涉及宣告罰金刑後之裁量
    問題，並非與罪刑有關之法定加減事由等事項，無庸與前揭
    各該修正之法律整體適用而可割裂適用（此見諸上開一、所
    述決議與判例意旨在論及「整體適用不得割裂」原則時，未
    提及易刑處分之折算標準自明），故應依修正後刑法第2 條
    第1 項但書，適用最有利於被告之裁判時法以定其易服勞役
    之折算標準。另刑法第28條共同正犯之規定雖亦有修正（由
    2 人以上共同「實施」犯罪之行為，修正為共同「實行」犯
    罪之行為，排除預備犯及陰謀犯之處罰），然被告所為寄藏
    槍彈之犯行（詳下述），無論依修正前或後之規定，與錢珈
    宏均係構成共同正犯，新舊法之修正內容，對被告並無「有
    利或不利」之影響，且就法條所規定之「實行」而言，新舊
    法之規定並無不同，即無比較適用之問題，此並非刑法第2
    條所稱之「法律變更」，應逕行適用裁判時之新法（最高法
    院95年度台上字第5589、5599、5669號等判決意旨參照）。
四、核被告受託寄藏附表編號一、二具有殺傷力之改造手槍（各
    含彈匣1 個）共2 把暨附表編號三具有殺傷力之土造子彈共
    14顆之所為，分係犯槍砲彈藥刀械管制條例第8 條第4 項之
    未經許可寄藏可發射子彈具有殺傷力之改造手槍罪及同條例
    第12條第4 項之未經許可寄藏子彈罪；被告於寄藏之同時亦
    持有該等槍彈，惟其持有乃寄藏之當然結果，故不應就持有
    另外論罪。又核被告持用附表編號一之改造手槍射擊乙○○
    之左大腿，再接續以槍托朝其頭部毆擊，因而造成其頭部外
    傷及左大腿槍傷之所為，係犯刑法第277 條第1 項之傷害罪
    。公訴意旨雖認被告此部分涉犯殺人未遂罪嫌，惟承前之說
    明，難認被告有何殺人之犯意，其所犯應為傷害罪，公訴人
    所引用之法條容有未洽，起訴法條應予變更，且雖本院未告
    知其涉犯傷害罪，惟本案審理期間，被告及其辯護人均已以
    此作為答辯，並無礙其訴訟上防禦權之行使，本院復就此為
    實質之調查，故仍逕予變更起訴法條如上（最高法院93年度
    台上字第332 號判決意旨參照）。被告與錢珈宏，就上開寄
    藏槍彈之罪，有犯意聯絡及行為分擔，為共同正犯（被告所
    犯之傷害罪，與錢珈宏之傷害行為，則無共同之傷害犯意聯
    絡，而係各自起意，尚無從論以共同正犯）。被告持有2 把
    改造手槍及14顆子彈，各係單純一罪，但以同一寄藏行為寄
    藏該等槍彈，乃一行為觸犯數罪名，應依想像競合之例，從
    一重論以未經許可寄藏改造手槍罪（至於修正後刑法第55條
    但書關於想像競合科刑之限制，為法理之明文化，非屬法律
    變更，無庸為新舊法比較）。被告所犯上開寄藏改造手槍罪
    及傷害罪，犯意個別、罪名不同，自應分論併罰。又檢察官
    漏未論及被告與錢珈宏就上開之寄藏槍彈罪係共同正犯，尚
    有不當，應予補充，附此敘明。
五、按對於未發覺之罪自首而受裁判者，減輕其刑，修正前刑法
    第62條前段固定有明文（按被告行為後，該規定由「應」減
    輕其刑修改為「得」減輕其刑，對行為人顯然不利，若被告
    所為構成自首，自應適用修正前自首之規定），然此需犯人
    在犯罪未發覺之前，向該管公務員告知其犯罪，而不逃避接
    受裁判，始足當之；此所稱「發覺」，固非以有偵查犯罪權
    之機關或人員確知其人犯罪無誤為必要，亦非僅有單純主觀
    上之懷疑已足，而係對犯人之犯罪嫌疑有確切之根據得為合
    理之可疑者，即得謂為已發覺（最高法院63年台上字第1101
    號、72年台上字第641 號等判例意旨參照），若該等人員已
    發覺犯人之犯嫌後，犯人始告知犯罪，自無上開自首規定之
    適用。查證人張仁慶於本院審理中結證稱：在到亞德里亞生
    活館查獲被告與錢珈宏（按即94年10月5 日）約3 、4 天之
    前就接獲線報得知錢珈宏、「阿彬」甲○○及一個綽號「小
    葉」之人（按即葉博鈞）最近涉及桃園市一起槍擊案，發生
    槍擊時他們都在場，錢珈宏身上也持有槍械及毒品，伊就請
    這位提供線索之人透過他的關係去掌握錢珈宏的行蹤，隨時
    告知他會出現的地方，結果這個人在查獲前約半小時到1 小
    時告知錢珈宏與友人正在亞德里亞生活館用餐，所以我們就
    前往該處盤查等語甚詳（見本院訴字卷(二)第47至51頁筆錄）
    ，經核與另一查獲槍彈之員警江偉誠所述相符，且因在該生
    活館內，其等有在被告隨身之背包內查獲附表編號四不具殺
    傷力之土造子彈1 顆，但無任何槍枝，故經審判長具體問以
    ：「當你們只查到有人持有子彈時你們會再作哪些偵查動作
    ？」，張仁慶答以：「我們會先追槍，不管有沒有追到槍，
    如果在查獲子彈前後有發生槍擊案，我們也會繼續追查」、
    「（問：追槍是什麼意思？）只有子彈沒有用，必須配合槍
    ，所以我們才會追槍」等語明確，且雖線報僅提及錢珈宏身
    上持有槍械，但因被告與葉博鈞均被線報指陳與錢珈宏一同
    涉及槍擊案，是該三人自當均有持有槍彈之可能性，則綜參
    上開各節，張仁慶、江偉誠等員警早已在被告主動供出槍彈
    藏放在工寮內及錢珈宏在工寮內自承持有槍彈之前，即已透
    過具體明確之線報得知其2 人持有槍彈並涉及一樁槍擊案，
    後又在亞德里亞生活館被告之背包內查扣子彈1 顆，但無任
    何槍枝，依據其等之辦案經驗及線報明確告知其等涉及槍擊
    案（理當要有槍枝存在），員警自然已有確切之根據而合理
    懷疑被告涉及與持有槍彈有關之犯行（寄藏當然包括在內）
    ，並非只是單純主觀上之懷疑，則參照上開關於自首要件之
    說明，被告縱使曾主動告知其工寮為藏槍之所在，亦非在員
    警未發覺前告知自己犯罪，自無從依自首之規定減輕其刑，
    併此指明。
六、爰審酌被告未經許可，與錢珈宏一同受友人所託代為藏放本
    案槍彈，增加查緝槍彈之困難，對社會治安潛在危害甚鉅，
    後又持槍射擊被害人乙○○之左大腿並毆擊其頭部成傷，造
    成他人身體上之傷害，犯罪情節非輕，惟犯後大致坦承犯行
    ，態度尚可，且其寄藏槍彈之時間非長，亦未因此獲利，犯
    後又曾與被害人達成和解，並賠償被害人醫藥費，此有94年
    11月24日之和解書影本1 件在卷可稽（見本院訴緝字卷第25
    頁，惟迄至本院言詞辯論終結前，告訴人即被害人乙○○均
    未撤回其傷害告訴，且曾於96年12月27日本院審理中到庭陳
    稱不願撤回對被告之傷害告訴，見本院訴字卷(二)第57頁筆錄
    ），暨被告之素行、犯罪之動機、目的、手段等一切情狀，
    兼衡及辯護人就被告寄藏改造手槍罪部分請求本院量處有期
    徒刑3 年之意見，就被告上開2 罪各量處如主文所示之刑，
    並就併科罰金部分，另諭知易服勞役之折算標準。
七、又查被告所犯傷害罪之犯罪時間（94年10月1 日），係在96
    年4 月24日以前，所犯上開之罪，合於中華民國九十六年罪
    犯減刑條例第2 條第1 項第3 款所規定之減刑條件，應依該
    條例之規定減其宣告刑之2 分之1 ，故減為有期徒刑2 月；
    且被告於96年12月31日方經本院通緝（97年1 月25日緝獲歸
    案），此有通緝書及撤銷通緝書等件在卷可稽，自無該減刑
    條例第5 條之適用，仍應就上開之罪予以減刑，惟被告所犯
    寄藏具有殺傷力之改造手槍罪，因本院所宣告之刑已逾1 年
    6 月，依據同條例第3 條第1 項第4 款之規定，自無從予以
    減刑（含併科罰金之部分亦同），但仍應就該不得減刑之宣
    告刑與上開減得之刑，合併定其應執行之刑如主文所示。
八、沒收部分：
  (一)按刑法第38條沒收之規定亦於94年1 月7 日修正公布，並於
    95年7 月1 日施行，按從刑附屬主刑，除法律有特別規定外
    ，依主刑所適用之法律（最高法院95年第8 次刑庭會議決議
    參照）；查沒收為從刑之一種，本件依修正後刑法第2 條第
    1 項之規定就主刑比較結果，應適用行為時（即修正前）之
    法律，已如前述，依從刑附屬於主刑之原則，自不得就新舊
    法予以割裂適用，應一律適用行為時（即修正前）之法律。
  (二)查扣案如附表編號一、二所示之改造手槍共2 把（各含空彈
    匣1 個），均為違禁物，均應依修正前刑法第38條第1 項第
    1 款之規定宣告沒收。至於扣案如附表編號三具殺傷力之土
    造子彈14顆，均經鑑定試射完罄，而射擊後之彈頭及彈殼，
    亦非違禁物，乃無庸宣告沒收；另附表編號四至六之土造子
    彈、彈頭、彈殼等物，均非有殺傷力之管制槍彈，自非違禁
    物，又別無法定應沒收之事由存在，均不併予宣告沒收。
據上論斷，應依刑事訴訟法第299 條第1 項前段、第300 條，槍
砲彈藥刀械管制條例第8 條第4 項，修正後刑法第11條前段、第
2 條第1 項、第28條、第42條第3 項前段，刑法第277 條第1 項
，修正前刑法第51條第5 款、第38條第1 項第1 款，中華民國九
十六年罪犯減刑條例第2 條第1 項第3 款、第3 條第1 項第4 款
、第7 條、第11條，刑法施行法第1 條之1 第1 項、第2 項前段
，判決如主文。
本案經檢察官柯博齡到庭執行職務。
中    華    民    國    97    年    4     月    30    日
                  刑事第五庭  審判長法  官  潘政宏
                                    法  官  楊晴翔
                                    法  官  吳勇毅
以上正本證明與原本無異。
如不服本判決，應於判決送達後10日內向本院提出上訴狀（應附
繕本），其未敘述上訴理由者，應於上訴期間屆滿後20日內補提
理由書狀於本院，上訴於臺灣高等法院。
                                    書記官  羅婉榕
中    華    民    國    97    年    5     月    1     日
附錄論罪科刑法條：
槍砲彈藥刀械管制條例第8條
未經許可，製造、販賣或運輸鋼筆槍、瓦斯槍、麻醉槍、獵槍、
空氣槍或第4 條第1 項第1 款所定其他可發射金屬或子彈具有殺
傷力之各式槍砲者，處無期徒刑或5 年以上有期徒刑，併科新臺
幣1 千萬元以下罰金。
未經許可，轉讓、出租或出借前項所列槍枝者，處5 年以上有期
徒刑，併科新臺幣1 千萬元以下罰金。
意圖供自己或他人犯罪之用，而犯前二項之罪者，處無期徒刑或
7 年以上有期徒刑，併科新臺幣1 千萬元以下罰金。
未經許可，持有、寄藏或意圖販賣而陳列第1 項所列槍枝者，處
3 年以上10年以下有期徒刑，併科新臺幣700 萬元以下罰金。
第1 項至第3 項之未遂犯罰之。
中華民國刑法第277條
（普通傷害罪）
傷害人之身體或健康者，處3 年以下有期徒刑、拘役或1 千元以
下罰金。
犯前項之罪因而致人於死者，處無期徒刑或7 年以上有期徒刑；
致重傷者，處3 年以上10年以下有期徒刑。
附表：
┌──┬─────────┬───┬───────────┐
│編號│扣案物（槍彈）名稱│ 數量 │    鑑定結果及備註    │
├──┼─────────┼───┼───────────┤
│ 一 │仿FN廠半自動手槍製│ 1把  │機械性能良好，可擊發同│
│    │造之金屬槍枝，更換│      │案送鑑子彈，認具殺傷力│
│    │土造金屬槍管改造而│      │。                    │
│    │成之改造手槍（含彈│      │                      │
│    │匣1 個）          │      │備註：                │
│    │                  │      │即偵字卷第84頁下方編號│
│    │槍枝管制編號：    │      │10被告所指暨第85頁編號│
│    │0000000000號      │      │11所示之手槍          │
├──┼─────────┼───┼───────────┤
│ 二 │仿WALTHER 廠半自動│ 1把  │機械性能良好，可擊發同│
│    │手槍製造之金屬槍枝│      │案送鑑子彈，認具殺傷力│
│    │，更換土造金屬槍管│      │。                    │
│    │改造而成之改造手槍│      │                      │
│    │（含彈匣1 個）    │      │備註：                │
│    │                  │      │即偵字卷第83頁下方編號│
│    │槍枝管制編號：    │      │8 錢珈宏所指暨第84頁上│
│    │0000000000號      │      │方編號9 所示之手槍    │
├──┼─────────┼───┼───────────┤
│ 三 │土造子彈          │ 14顆 │（均業經試射）        │
│    │                  │      │係具直徑約8mm 金屬彈頭│
│    │                  │      │之土造子彈，可擊發，認│
│    │                  │      │具殺傷力。            │
│    │                  │      │                      │
│    │                  │      │備註：                │
│    │                  │      │各有7 顆放置在上開改造│
│    │                  │      │手槍彈匣內，見上開編號│
│    │                  │      │9 及11之照片所示      │
├──┼─────────┼───┼───────────┤
│ 四 │土造子彈          │  1顆 │（業經試射）          │
│    │                  │      │係具直徑約8mm 金屬彈頭│
│    │                  │      │之土造子彈，無法擊發，│
│    │                  │      │認不具殺傷力。        │
│    │                  │      │                      │
│    │                  │      │備註：                │
│    │                  │      │即在被告側背包內所扣得│
│    │                  │      │之子彈（見本院訴字卷(一)│
│    │                  │      │第265 頁鑑定函）      │
├──┼─────────┼───┼───────────┤
│ 五 │土造子彈          │  1顆 │（業經試射）          │
│    │                  │      │係具直徑約8mm 金屬彈頭│
│    │                  │      │之土造子彈，無法擊發，│
│    │                  │      │認不具殺傷力。        │
│    │                  │      │                      │
│    │                  │      │備註：                │
│    │                  │      │即在槍擊案現場地上所扣│
│    │                  │      │得之子彈（見偵字卷第97│
│    │                  │      │頁鑑定書第三項）。且該│
│    │                  │      │子彈送鑑時，其子彈底部│
│    │                  │      │之底火皿已往彈殼內陷，│
│    │                  │      │至於此情形究係由槍枝擊│
│    │                  │      │發或因碰撞他物所造成，│
│    │                  │      │未便臆測（見本院訴字卷│
│    │                  │      │(一)第94頁函文及第146 頁│
│    │                  │      │照片所示）            │
├──┼─────────┼───┼───────────┤
│ 六 │彈殼與彈頭        │ 各1個│彈殼係土造金屬彈殼；彈│
│    │                  │      │頭係直徑約8mm 之金屬彈│
│    │                  │      │頭，其上僅具刮擦紋痕，│
│    │                  │      │未發現有來復線。      │
│    │                  │      │                      │
│    │                  │      │備註：                │
│    │                  │      │彈殼係在槍擊案現場地上│
│    │                  │      │所扣得，彈頭係在被害人│
│    │                  │      │乙○○左大腿內所取出（│
│    │                  │      │見偵字卷第97頁鑑定書編│
│    │                  │      │號四、五）。且依外觀、│
│    │                  │      │型式直接量測鑑定，實無│
│    │                  │      │法就彈頭、殼之材質及直│
│    │                  │      │徑，研判其彈頭、殼原屬│
│    │                  │      │同一顆子彈（見本院訴字│
│    │                  │      │卷(一)第94頁函文）      │
└──┴─────────┴───┴───────────┘


司法院資訊處製作；財團法人民間司法改革基金會備份。
